【裁判字號】    99,台非,353
【裁判日期】    991223
【裁判案由】    竊盜
【裁判全文】
最高法院刑事判決              九十九年度台非字第三五三號
上  訴  人  最高法院檢察署檢察總長
被      告  詹金龍
上列上訴人因被告竊盜案件，對於台灣基隆地方法院中華民國九
十九年七月二十三日第一審確定判決（九十九年度基簡字第八０
０號，聲請簡易判決處刑案號：台灣基隆地方地方法院檢察署九
十九年度速偵字第二五二號），認為違法，提起非常上訴，本院
判決如下：
    主  文
原判決撤銷。
詹金龍竊盜，處有期徒刑月，如易科罰金，以新台幣壹仟元折
算壹日。
    理  由
非常上訴理由稱：「一、按判決不適用法則或適用不當者，為違
背法令，刑事訴訟法第三百七十八條定有明文。次按假釋中因故
意更犯罪，受有期徒刑以上刑之宣告者，於判決確定後六個月以
內，撤銷其假釋，刑法第七十八條第一項定有明文。又累犯之成
立，以曾受徒刑之執行完畢，或一部之執行而赦免後，五年以內
故意再犯有期徒刑以上之罪為要件。如在假釋中因故意更犯罪，
受有期徒刑以上刑之宣告，依刑法第七十八條第一項之規定，經
撤銷其假釋者，則其刑罰尚未執行完畢，自無由成立累犯。二、
本案原判決以被告詹金龍違反毒品危害防制條例案件，經台灣基
隆地方法院以九十六年度訴字第五一二號判決判處有期徒刑七月
確定，又因犯竊盜及搶奪案件，經同法院以九十六年度訴字第五
八八號判決判處有期徒刑四月、一年確定，再因違反毒品危害防
制條例案件，經同法院以九十六年度訴字第八八八號判決判處有
期徒刑七月確定，復因違反毒品危害防制條例案件，經同法院以
九十六年度訴字第一二０三號判決判處有期徒刑七月確定，上開
五罪（原判決誤載為三罪）經台灣基隆地方法院以九十七年度聲
字第二一二號裁定，定應執行刑為有期徒刑二年四月確定，於民
國九十八年六月十八日縮短刑期假釋，又接續執行拘役四十日，
於九十八年七月二十八日出監，假釋期間付保護管束，於九十九
年一月十八日（原判決誤載為九十九年一月十九日）假釋期滿未
經撤銷，視為執行完畢，而論以被告累犯。三、惟查，被告於假
釋期間之九十八年十月二十八日某時，施用第一級毒品海洛因一
次，經台灣板橋地方法院以九十八年度訴字第三三三號判決判處
有期徒刑八月，於九十八年六月三日判決確定。被告因此遭法務
部於九十九年七月十四日，以法矯決字第0999031192號函撤銷假
釋，並應執行前案之殘餘刑期五月又二十二日（台灣基隆地方法
院檢察署九十九年度執更字第四八八號），有台灣板橋地方法院
九十九年度訴字第三三三號判決、法務部撤銷受保護管束人假釋
函、台灣台東監獄泰源分監報請撤銷假釋報告表、台灣板橋地方
法院檢察署檢察官執行保護管束指揮書、台灣基隆地方法院檢察
署檢察官執行指揮書、刑案資料查註紀錄表、法務部全國檢察官
線上查詢刑案人犯在監所最新資料報表等在卷可稽。是本案被告
於九十九年五月十六日上午六時三十分許，再犯竊盜罪，原判決
於九十九年七月二十三日為判決時，被告上開違反毒品危害防制
條例、竊盜、搶奪案件之假釋既經撤銷，尚未執行完畢，與累犯
之構成要件不符，不能論以累犯。原判決未察，遽以累犯規定加
重其刑，而判處有期徒刑四月，自有適用法則不當之違背法令。
四、案經確定，且對被告不利，爰依刑事訴訟法第四百四十一條
、第四百四十三條提起非常上訴，以資糾正。」等語。
本院按：假釋中因故意更犯罪，受有期徒刑以上刑之宣告者，於
判決確定後六個月以內，撤銷其假釋，但假釋期滿逾三年者，不
在此限，刑法第七十八條第一項定有明文。又在無期徒刑假釋後
滿二十年或在有期徒刑所餘刑期內未經撤銷假釋者，其未執行之
刑，以已執行論。但依第七十八條第一項撤銷其假釋者，不在此
限，同法第七十九條第一項規定甚明。而累犯之成立，以曾受有
期徒刑之執行完畢，或一部之執行而赦免後，五年以內故意再犯
有期徒刑以上之罪為要件。如在假釋中因故意更犯罪，受有期徒
刑以上刑之宣告，依刑法第七十八條第一項之規定，經撤銷其假
釋者，則其刑罰尚未執行完畢，自無由成立累犯。本件原判決以
被告詹金龍前因違反毒品危害防制條例案件，經台灣基隆地方法
院以九十六年度訴字第五一二號判決判處有期徒刑七月，因竊盜
及搶奪案件，經同法院以九十六年度訴字第五八八號判決判處有
期徒刑四月、一年，因違反毒品危害防制條例二案件，經同院以
九十六年度訴字第八八八號判決判處有期徒刑七月、九十八年度
訴字第一二０三號判決判處有期徒刑七月確定，上開五罪為台灣
基隆地方法院九十七年度聲字第二一二號裁定定執行有期徒刑二
年四月，執行至九十八年六月十八日假釋，接續執行拘役四十日
後出監，應於九十九年一月十八日假釋期滿。然被告於假釋期間
之九十八年十月二十八日又施用毒品，經台灣板橋地方法院以九
十九年度訴字第三三三號判決判處有期徒刑八月確定，法務部乃
於九十九年七月十四日撤銷其假釋，應執行殘刑五月又二十二日
等情，有相關卷證資料在卷可稽。是被告於九十九年五月十六日
上午六時三十分許，於基隆市○○區○○路六十八號竊取林錦村
所有零錢盒一個（內有新台幣八百元）得手，再犯刑法第三百二
十條第一項竊盜罪，依上揭規定及說明，前開二年四月之執行刑
尚未執行完畢，即不能論以累犯。原審未察，遽以累犯規定加重
其刑，自有適用法則不當之違背法令。案經確定，且於被告不利
，非常上訴意旨執以指摘，洵有理由，應由本院將原判決撤銷，
諭知如主文第二項所示之刑及易科罰金之折算標準，以資救濟。
據上論結，應依刑事訴訟法第四百四十七條第一項第一款，刑法
第三百二十條第一項、第四十一條第一項前段，判決如主文。
中    華    民    國  九十九  年   十二   月  二十三  日
                      最高法院刑事第十二庭
                          審判長法官  賴  忠  星  
                                法官  呂  丹  玉  
                                法官  吳      燦  
                                法官  蔡  名  曜  
                                法官  葉  麗  霞  
本件正本證明與原本無異
                                      書  記  官  
中    華    民    國  九十九  年   十二   月  二十八  日
                                                    Ｍ
附錄：本件論罪科刑法條
刑法第三百二十條第一項
意圖為自己或第三人不法之所有，而竊取他人之動產者，為竊盜
罪，處五年以下有期徒刑、拘役或五百元以下罰金。

司法院資訊處製作；財團法人民間司法改革基金會備份。
